臺灣臺北地方法院交通事件裁定　　　　 96年度交聲字第356號
原處分機關　臺北市交通事件裁決所
聲明異議人
即受處分人　甲○○
上列異議人即受處分人因違反道路交通管理處罰條例案件，對於
臺北市交通事件裁決所民國96年3月27日所為之處分（原處分案
號：北市裁二字第裁22-AG0000000號），聲明異議，本院裁定如
下：
        主    文
原處分撤銷。
甲○○汽車駕駛人，行經有燈光號誌管制之交岔路口闖紅燈，處
罰鍰新臺幣貳仟柒佰元，並記違規點數點。
        理    由
一、按汽車駕駛人，行經有燈光號誌管制之交岔路口闖紅燈者，
    處新臺幣（以下同）1800元以上5400元以下罰鍰，道路交通
    管理處罰條例第53條第1項定有明文，又汽車駕駛人駕駛汽
    車違反道路交通管理處罰條例第53條規定者，除應依該條所
    規定之罰鍰處罰外，並應記違規點數3點，道路交通管理處
    罰條例第63條第1項第3款亦有明文。次按道路交通管理處罰
    條例第7條之2第1項第7款規定，以固定式科學儀器取得違規
    證據資料（如照相機或測速器）者，得逕行舉發。再按逕行
    舉發違反道路交通管理事件，經汽車所有人依通知單之應到
    案日期前到案，並告知違規駕駛人姓名、身分證統一編號及
    住址者，處罰機關應即另行通知違規駕駛人到案依法處理；
    逾應到案日期，處罰機關應依道路交通管理處罰條例第85條
    第3項規定處罰該汽車所有人，違反道路交通管理事件統一
    裁罰基準及處理細則第24條亦定有明文。
二、原處分機關處分之意旨略以：異議人即受處分人所有之車牌
    號碼896-DJ號營業小客車於民國96年2月13日12時40分許，
    行經臺北市○○區○○路119號前（南向北）鄰近陽光街路
    口處時，於設有燈光號誌管制之交岔路口闖紅燈，經臺北市
    政府警察局內湖分局設置之微電腦闖紅燈自動測速照相儀器
    拍照採證，以受處分人違反道路交通管理處罰條例第53條第
    1項規定製單逕行舉發，嗣受處分人於96年3月6日（未逾應
    到案日期96年3月29日）向原處分機關提出申訴，經原處分
    機關函請舉發單位即臺北市政府警察局內湖分局交通分隊調
    查結果，仍認受處分人確有前述違規行為，遂依道路交通管
    理處罰條例第53條第1項規定，於96年3月27日裁處受處分人
    罰鍰2,700元，此有臺北市政府警察局北市警交大字第AG000
    0000號舉發違反道路交通管理事件通知單影本、臺北市交通
    事件裁決所違反道路交通管理事件裁決書（北市裁二字第裁
    22-AG0000000號）、交通違規案件申訴函影本、臺北市政府
    警察局內湖分局96年3月21日北市警內分交字第09630805600
    號書函影本各1件在卷足憑。
三、本件異議人即受處分人聲明異議之意旨略以：伊於96年2月
    13日12時40分許駕駛車牌號碼896-DJ號營業小客車，行經臺
    北市○○路一九九號前南往北方向與陽光街交岔路口確為紅
    燈右轉，惟照片之判斷尚有不確定之意向，有可能為下列情
    況：1.超越停止線、2.迴轉、3.紅燈右轉、4.紅燈左轉，何
    以斷定為闖紅燈？然，臺北市政府警察局內湖分局卻貿然引
    述交通部八十二年四月二十二日交路字第ＯＯ九八一一號函
    釋以闖紅燈舉發裁決，殊不知九十五年九月道路交通管理基
    本法令輯要之修改、道路交通管理處法條例第五十三條九十
    六年一月二十九日修正：汽車駕駛人，行經有燈光號誌管制
    之交岔路口闖紅燈者，處新臺幣一千八百元以上五千四百元
    以下罰鍰。前項紅燈右轉行為者，處新臺幣六百元以上一千
    八百元以下罰鍰。為此臺北市政府警察局所為之處分，顯有
    錯誤，應予撤銷云云。
四、經查：
  (一)異議人固不否認駕駛車牌號碼896-DJ號營業小客於上揭時間
    ，行經設有燈光號誌管制之臺北市○○區○○路199號前交
    岔路口，惟否認闖越紅燈，辯稱伊係紅燈右轉，並以前揭情
    詞置辯。
  (二)惟查，上揭違規事實經舉發單位所設置之微電腦闖紅燈自動
    測速照相儀器拍照採證後加以舉發，此有卷附採證照片2幀
    在卷可稽，觀諸卷附採證違規照片2幀所示，該照片2幀為連
    續拍攝，第1幀採證照片表示紅燈亮燈前黃燈已亮4秒，且前
    開汽車係於紅燈亮起2.5秒時，以每小時13公里之時速通過
    停止線，第2幀採證照片則為紅燈亮起3.4秒時，前開汽車車
    身已通過停止線並進入路口範圍，是異議人於上揭舉發時間
    ，駕駛上揭營業小客車在舉發地點闖越紅燈之事實，已甚為
    明確。雖異議人以其當時係紅燈右轉，應係受道路交通管理
    處罰條例第53條第2項定之處罰（處新臺幣600元以上1800元
    以下罰鍰），然詳查卷附之舉發照片，異議人當時係行駛於
    內側車道，其右前方停有一部休旅車在斑馬線上（前後2幀
    照片所示位置相同），其如何右轉？是受處分人所辯，顯係
    卸責之詞，不足採信。是本件事證明確，異議人確有上揭違
    規行為。
五、綜上所述，受處分人確有駕駛汽車，行經設有燈光號誌管制
    之交岔路口闖紅燈之違規行為，原處分機關據以裁罰固非無
    見，惟依首揭規定，受處分人有違反道路交通管理處罰條例
    第53條第1項之行為，除應依原條款處罰鍰外，亦應依同條
    例第63條第1項第3款之規定記違規點數3點，而原處分就此
    部分，僅依道路交通管理處罰條例第53條第1項之規定，裁
    處受處分人罰鍰2,700元，漏未依前開規定記違規點數3點，
    尚有違誤，受處分人聲明異議雖無理由，惟原處分機關既有
    前述可議之處，自亦無可維持，爰撤銷原處分，另諭知如主
    文所示內容之處分。
六、據上論斷，應依道路交通案件處理辦法第20條前段，裁定如
    主文。
中　　華　　民　　國　　96　　年　　4 　　月　　30　　日
　　　　　　　　　　　　　　　交通法庭法　官　林春鈴
以上正本證明與原本無異
如不服本裁定應於送達後5日內向本院提出抗告狀
            　　　　　　　　　　　　　書記官　羅欣宜
中　　華　　民　　國　　96　　年　　4 　　月　　30　　日
